臺灣臺北地方法院民事裁定　　　　　　　　　　　　　九十三年度小上字第五五號
　　上　訴　人　甲○○
　　　　　　　　（即廖凰村）
　　被上訴人　　乙○○○股份有限公司
　　法定代理人　楊麟昇
右當事人間請求給付電信費事件，上訴人對於中華民國九十三年二月十八日本院臺北
簡易庭小額民事判決（九十三年度北小字第四二九號），提起上訴，本院裁定如左：
    主  文
上訴駁回。
第二審訴訟費用新臺幣壹仟伍佰元由上訴人負擔。
    理  由
一、按對於小額程序第一審裁判之上訴或抗告，非以其違背法令為理由，不得為之；
    上訴狀內應記載上訴理由，表明下列各款事項：一、原判決所違背之法令及其具
    體內容。二、依訴訟資料可認為原判決有違背法令之具體事實，民事訴訟法第四
    百三十六條之二十四第二項、第四百三十條之二十五定有明文。是對於小額程序
    之第一審裁判提起上訴時，如上訴論旨並未具體指出原審認定事實有如何違反法
    令情事，更未具體指明其所違反法令之條項或其內容，自不得謂已合法表明上訴
    理由，其上訴難認為合法，而屬上訴不合程式，第二審法院應依同法第四百三十
    六條之三十二第二項準用同法第四百四十四條第一項以裁定駁回之。再按民事訴
    訟法第四百六十八條規定，判決不適用法規或適用不當者，為違背法令。而判決
    有同法第四百六十九條所列各情形之一者，為當然違背法令。是當事人提起上訴
    ，如依民事訴訟法第四百六十八條規定，以原審判決有不適用法規或適用法規不
    當為理由時，其上訴狀或理由書應有具體之指摘，並揭示該法條之條項或其內容
    。若係成文法以外之法則，應揭示該法則之旨趣。倘為司法院解釋、或最高法院
    之判例，則應揭示該判解之字號或其內容。如依民事訴訟法第四百六十九條所列
    各款情形為理由時，其上訴狀或理由書，應揭示合於該條款之事實。上訴狀或理
    由書如未依此項方法表明，或其所表明者，顯與上開法條規定之情形不相合時，
    即難認為已對原審判決之違背法令有具體之指摘，其上訴自難認為合法。
二、本件上訴意旨略以：（一）上訴人甲○○已將其身分不合軍公教促銷專案等事實
    告知被上訴人乙○○○股份有限公司之業務員，其是基於被上訴人業務員一再央
    求才申辦系爭門號。（二）系爭契約書記載之聯絡人姓林，與當時簽約之廖姓營
    業員並非同一人，且其身分不符被上訴人的軍公教促銷專案，契約應為無效。（
    三）縱使契約有效，依契約所載計費方案五個門號六個月總計也才新臺幣（下同
    ）五千九百六十元，被上訴人起訴請求三萬六千零三元金額毫無依據等語。
三、經查，上訴人之上訴理由，僅為事實有無之爭執，並未具體指摘原審有何合於民
    事訴訟法第四百六十八條或四百六十九條所列各款之違背法令事實，更未指明其
    所違反法令之條項或內容及具體指摘原審判決究係違反何種經驗法則或論理法則
    ，實難認上訴人業已合法表明「原判決有違背法令」之上訴理由，揆諸前揭說明
    ，自不得謂已合法表明上訴理由；其上訴不合程式，顯難認為合法，自應由第二
    審法院以裁定駁回之。
四、本件訴訟費用額，依後附計算書確定如主文第二項所示金額。
五、據上論結，本件上訴為不合法，依民事訴訟法第四百三十六條之三十二、第四百
    四十二條第二項、第三項、第九十五條、第七十八條、第四百三十六條之十九第
    一項，裁定如主文。
中　　　華　　　民　　　國　　九十三　　年　　　四 　　月    　五　     日
　　　　　　　　　　　　　　　　　民事第六庭審判長法　官　  林惠瑜
　　　　　　　　　　　　　　　　　　　　　　　　　法  官　  姜悌文
                                                  法  官    姚念慈
右為正本係照原本作成。
不得抗告
中　　　華　　　民　　　國　　九十三　　年　　　四 　　月    　六　     日
                                                  書記官    朱俶伶
計   算   書
項        目       金額（新臺幣）           備   註
第二審裁判費       一千五百元
合計               一千五百元
